【裁判字號】    95,易緝,19
【裁判日期】    950505
【裁判案由】    毒品危害防制條例
【裁判全文】
臺灣士林地方法院刑事判決    95年度易緝字第19號
公  訴  人  臺灣士林地方法院檢察署檢察官
被      告  甲○○
                    現於台灣士林看守所羈押中
上列被告因毒品危害防制條例案件，經檢察官提起公訴（94年度
毒偵字第938 號），及以94年度毒偵字第1527號移送併辦，經本
院訊問被告後，被告為認罪之答辯，本院合議庭裁定，由受命法
官行簡式審判程序審理，判決如下：
    主  文
甲○○連續施用第二級毒品，累犯，處有期徒刑柒月。
扣案安非他命壹小包（淨重零點壹伍公克），沒收銷燬之。
    事實及理由
一、起訴事實及移送併辦事實：
    甲○○前因施用毒品案件，經臺灣臺北地方法院以89年度毒
    聲字第31118 號裁定送觀察、勒戒後，認無繼續施用毒品之
    傾向，於民國（以下同）90年1 月2 日釋放出所，並經臺灣
    臺北地方法院檢察署檢察官於90年1 月5 日以90年度毒偵字
    第58號不起訴處分確定。復因再犯施用毒品案件，經觀察、
    勒戒後，認有繼續施用毒品之傾向，經本院裁定令入戒治處
    所施以強制戒治，並於91年12月13日停止戒治付保護管束，
    於92年6 月6 日保護管束期滿，並經台灣士林地方法院檢察
    署檢察官以91年度毒偵緝字第82號聲請簡易判決處刑，由本
    院以91年度簡字第737 號判決處有期徒刑5 月確定，並於93
    年5 月20日徒刑執行完畢出所。詎仍不知悔改，竟於前案強
    制戒治執行完畢釋放後5 年內之93年6 月底起，復基於施用
    第二級毒品安非他命之概括犯意在台北市○○○○路附近施
    用第二級毒品安非他命，其施用方式是將電燈泡打洞後，置
    入安非他命及吸管，再以火燃燒，吸食其煙霧，約每3 至5
    天施用一次；嗣於：
  94年4 月29日下午4 時30分許，經警在臺北市○○區○○路
    7 巷13號旁工寮內查獲，並扣得不詳人所有之安非他命殘渣
    袋1 只及供施用安非他命之吸管1 支。
  甲○○於被查獲後仍承前施用安非他命之犯意，繼續施用安
    非他命，施用方法及間隔時間同前，最後一次係在94年7 月
    16日17時許在內湖區○○○○道路上之土地公廟內施用，嗣
    於94年7 月16日22時許，甲○○騎駛機車搭載綽號「阿草」
    之不詳真實姓名男子，途經台北市○○區○○路2 段366 號
    前，因未戴安全帽經警臨檢時查獲，並扣得綽號「阿草」所
    有丟棄於地上之安非他命1小包。
二、證據：
   被告於本院審理時之自白。
   臺北市政府警察局內湖分局濫用藥物尿液檢驗檢體監管紀
     錄表、毒品案件尿液委驗單、臺灣檢驗科技股份有限公司
     94年5 月23日、94年8 月2 日之濫用藥物尿液檢驗報告各1
     紙（被告之尿液呈安非他命類陽性反應）。
   臺灣臺北地方法院檢察署檢察官90年度毒偵字58號不起訴
     處分書、本署91年度毒偵緝字第82號聲請簡易判決處刑書
     、臺灣士林地方法院91年度簡字第737 號刑事判決書各1
     份、全國刑案資料查註紀錄表、法務部全國檢察官線上查
     詢刑案人犯在監所最新資料報表。
   被告之自白，核與上揭證據相符，足見被告自白與事實相
     符，本件事證明確，被告犯行洵堪認定，應依法論科。
三、核被告所為係犯毒品危害防制條例第10條第2 項之施用第二
    級毒品罪，被告持有第二級毒品安非他命之低度行為為施用
    第二級毒品安非他命之高度行為所吸收，不另論罪；又被告
    所為數次施用第二級毒品之犯行，時間緊接，所犯構成要件
    相同之罪名，顯係出於概括之犯意為之，為連續犯，爰依刑
    法第56條之規定以一罪論，並加重其刑，又併案部分與本案
    有連續犯裁判上一罪之關係，本院自得並加以審理，並此敘
    明；再被告前曾因犯毒品危害防制條例案件，經本院判處有
    期徒刑5 月，於93年5 月20日執行完畢，有台灣高等法院被
    告全國前案紀錄表在卷可按，其於有期徒刑執行完畢後5 年
    內再犯有期徒刑以上之本罪，為累犯，應依法遞加重其刑。
    爰審酌被告犯罪之動機、目的、手段，犯罪時所受之刺激及
    其品性、生活狀況、智識程度、犯罪所生之損害，及犯罪後
    於警詢及偵查中原矢口否認犯行，嗣於本院審理時終坦承犯
    行，並深表悔悟之態度，及其於93年5 月20日始執行期滿出
    獄，旋於93年6 月間即再度施用安非他命等一切情狀，量處
    如主文第一項所示之刑。末查警察於94年7 月16日扣案安非
    他命1 小包（淨重0.15 公 克），被告雖否認為其所有，然
    係毒品安非他命（此有台北市政府警察局內湖分局依聯勤
    204 廠製造之煙毒檢驗A 包試劑初步檢驗結果報告可稽），
    則不問屬於犯人與否，應依毒品危害防制條例第18條第1 項
    前段之規定，沒收銷燬之；另94年4 月29日扣案之吸管1 支
    、殘渣塑膠袋1 只，被告否認為其所有，不能證明為被告所
    有，爰不予宣告沒收，並此敘明。
二、依刑事訴訟法第273 條之1 第1 項、第299 條第1 項前段，
    毒品危害防制條例第10條第2 項、第18條第1 項前段、刑法
    第11條、第56條、第47條，判決如主文。
三、如不服本判決，得自收受送達之日起10日內，向本院提起上
    訴。
本案經檢察官繆卓然到庭執行職務
中    華    民    國    95    年    5     月    5    日
                  刑事第二庭法  官  張國棟
以上正本證明與原本無異。
如不服本判決應於判決送達後10日內向本院提出上訴狀。
                            書記官  陳如玲
中    華    民    國    95    年    5     月    9     日
附錄本案論罪科刑法條全文：
毒品危害防制條例第10條
施用第一級毒品者，處 6 月以上 5 年以下有期徒刑。
施用第二級毒品者，處 3 年以下有期徒刑。


司法院資訊處製作；財團法人民間司法改革基金會備份。
